臺灣屏東地方法院刑事判決　　　　　　 110年度原易字第24號
公　訴　人　臺灣屏東地方檢察署檢察官
被　　　告　廖意婷


選任辯護人　簡大翔律師（法扶律師）
上列被告因詐欺案件，經檢察官聲請以簡易判決處刑（109 年度
偵字第2288、3104號），本院受理後（110 年度原簡字第11號）
認不宜以簡易判決處刑，改依通常程序審理，判決如下：
    主  文
廖意婷幫助犯詐欺取財罪，處有期徒刑肆月，如易科罰金，以新
臺幣壹仟元折算壹日。
    事  實
一、廖意婷已預見將其所管領金融機構帳戶之存摺、提款卡提供
    予不具信賴關係之他人使用並告以提款卡密碼，可能幫助他
    人從事財產犯罪，仍基於幫助他人犯詐欺取財罪之不確定故
    意，於民國108 年10月23日14時35分許（起訴書記載為14時
    許），在屏東縣春日鄉自強一路之統一超商，依真實姓名年
    籍不詳、通訊軟體LINE顯示「幫幫貸- 小蔡」之詐騙集團成
    員指示，將其所申辦及使用之華南商業銀行帳號0000000000
    0000號帳戶（下稱華南帳戶）、中華郵政股份有限公司枋寮
    郵局帳號00000000000000號帳戶（下稱郵局帳戶，與華南帳
    戶合稱本案2 帳戶）之存摺、提款卡，以「交貨便」方式，
    寄送予真實姓名年籍不詳、取件人名稱顯示「遠**業」之詐
    騙集團成員，並以LINE告知密碼，以此方式將其本案2 帳戶
    之存摺、提款卡及密碼交付詐騙集團使用（無證據證明詐騙
    集團成員未滿18歲，亦無證據證明該詐騙集團係3 人以上或
    廖意婷對3 人以上有所認識）。嗣前述詐騙集團成員取得其
    本案2 帳戶資料後，即共同意圖為自己不法之所有，基於詐
    欺取財之犯意聯絡，由該詐騙集團成員分別於如附表所示之
    時間，以如附表所示之方式，向黃品叡、王韻慈施用詐術，
    致黃品叡、王韻慈均陷於錯誤，分別於如附表所示之時間，
    匯出如附表所示之金額，至如附表所示之LINE Pay Money電
    支帳戶產生之虛擬帳號，而將款項儲值至對應之電支帳戶，
    詐騙集團成員再分別將電支帳戶內之金錢直接或輾轉提領至
    本案2 帳戶後，自本案2 帳戶實體提領而出。嗣因黃品叡、
    王韻慈發覺有異報警處理，循線查悉上情。
二、案經黃品叡、王韻慈訴由宜蘭縣政府警察局礁溪分局、屏東
    縣政府警察局枋寮分局報告臺灣屏東地方檢察署檢察官偵查
    後聲請簡易判決處刑。
    理  由
壹、證據能力部分：
    按被告以外之人於審判外之陳述，雖不符刑事訴訟法第159
    條之1 至之4 等4 條之規定，而經當事人於審判程序同意作
    為證據，法院審酌該言詞陳述或書面陳述作成時之情況，認
    為適當者，亦得為證據；當事人、代理人或辯護人於法院調
    查證據時，知有刑事訴訟法第159 條第1 項不得為證據之情
    形，而未於言詞辯論終結前聲明異議者，視為有前項之同意
    ，同法第159 條之5 定有明文。本判決所引下列供述證據，
    被告廖意婷、辯護人於本院準備程序時不爭執證據能力（本
    院卷第75頁），於本院審理時均同意有證據能力（本院卷第
    188 頁），且檢察官、被告及辯護人於言詞辯論終結前，均
    未聲明異議，本院審酌相關言詞陳述或書面陳述作成時之情
    況，並無違法不當之情形或證明力明顯過低之瑕疵，依刑事
    訴訟法第159 條之5 規定，認均有證據能力。至其餘資以認
    定本案犯罪事實之非供述證據，經查無違反法定程序取得之
    情形，依刑事訴訟法第158 條之4 反面解釋，應均有證據能
    力。
貳、認定犯罪事實所憑之證據及理由：
一、訊據被告固坦承本案2 帳戶係其申辦及使用，並於前述時、
    地寄出存摺、提款卡及告知密碼等情，惟矢口否認有何幫助
    詐欺取財犯行，辯稱：我當時真的因為急需貸款償還債務，
    先去跟當舖借錢，但借不到新臺幣（下同）30萬元，才去網
    路上找，當時已經急到不知道怎麼辦，不知道網站是騙人的
    ，到後面覺得怪怪的，才去警察局，我要報警要三聯單，警
    察說只能等收到通知再去檢察署說明狀況，後面我打電話到
    銀行掛失，銀行也告知我在某月某日有1 筆金額，我說那不
    是我的，當時帳戶已經不在我身上了云云（本院卷第203 頁
    ）。
二、經查：
  ㈠本案2 帳戶為被告申辦及使用，被告並於前述時、地，將本
    案2 帳戶之存摺、提款卡寄送予真實姓名年籍不詳之詐騙集
    團成員，另以LINE告知密碼，以此方式將其本案2 帳戶之存
    摺、提款卡及密碼交付詐騙集團使用等情，業據被告於警詢
    、偵查、本院準備程序、審理中自承在卷（偵3104卷第9 至
    12、143 至149 、225 至227 頁），復有LINE對話紀錄翻拍
    照片、蒐證照片等件附卷可佐（偵2288卷第255 至415 、42
    7 至430 頁），是此部分事實，足堪認定。
  ㈡詐騙集團成員於如附表所示之時間、以如附表所示之方式施
    用詐術，致證人即告訴人黃品叡、王韻慈（下分別稱黃品叡
    、王韻慈，合稱告訴人2 人）陷於錯誤，並依指示將如附表
    所示之金額，於如附表所示之時間，匯款至如附表所示之LI
    NE Pay Money電支帳戶產生之虛擬帳號，而將款項儲值至對
    應之電支帳戶，詐騙集團成員再分別將電支帳戶內之金錢直
    接或輾轉提領至本案2 帳戶後，自本案2 帳戶實體提領而出
    等情，亦據黃品叡、王韻慈於警詢中證述明確（偵2288卷第
    23至29頁；偵3104卷第21至26頁），並有一卡通票證股份有
    限公司108 年11月18日（108 ）一卡通P3字第1342號函暨所
    附虛擬帳號、電支帳戶帳號、客戶資料、交易明細、一卡通
    票證股份有限公司108 年11月19日（108 ）一卡通P3字第13
    50號函暨所附虛擬帳號、電支帳戶帳號、客戶資料、交易明
    細、華南商業銀行股份有限公司總行109 年2 月13日營清字
    第1090003222號函暨所附開戶資料、存款交易明細、中華郵
    政股份有限公司109 年2 月14日儲字第1090033405號函暨所
    附客戶基本資料、歷史交易清單、一卡通票證股份有限公司
    110 年8 月31日函暨所附LINE Pay Money會員資料、會員帳
    戶交易紀錄；黃品叡之臺中市政府警察局第二分局育才派出
    所受理詐騙帳戶通報警示簡便格式表、金融機構聯防機制通
    報單、內政部警政署反詐騙諮詢專線紀錄表、行動電話內通
    話紀錄詳情截圖、存簿封面及內頁翻拍照片；王韻慈之國泰
    世華銀行封面影本、交易紀錄截圖、內政部警政署反詐騙諮
    詢專線紀錄表、臺北市政府警察局文山第二分局興隆派出所
    受理詐騙帳戶通報警示簡便格式表、受理各類案件紀錄表等
    件在卷可考（偵3104卷第49至53、67、73至79、91頁；偵22
    88卷第55至61、67至71、73至77、85至91、93至97頁；本院
    卷第175 至179 頁）。是被告本案2 帳戶之存摺、提款卡及
    密碼，確遭上述詐騙集團成員用以作為詐騙黃品叡、王韻慈
    之匯款工具，亦堪認定。
  ㈢按刑法上之故意，分為直接故意（或稱積極故意、確定故意
    ）與間接故意（或稱消極故意、不確定故意）二種。前者係
    指行為人主觀上明知其行為將發生某種犯罪事實，卻有使該
    犯罪事實發生之積極意圖而言。而後者，則指行為人並無使
    某種犯罪事實發生之積極意圖，但其主觀上已預見因其行為
    有可能發生該犯罪事實，惟縱使發生該犯罪事實，亦不違背
    其本意而容許其發生之謂。金融帳戶為個人理財之工具，攸
    關個人財務甚切，具有高度屬人性質，而持金融帳戶所為之
    交易行為，可自交易紀錄查得金流之來源去向，且將產生特
    定之法律效力及責任，縱係與本人具親密關係者欲借用個人
    帳戶，理性之出借者當確認其用途等事宜，以保障個人財產
    權益及法律責任。何況係將個人帳戶提供予不相識之人使用
    。蓋當今利用他人帳戶行詐欺之財產犯罪，以此掩飾犯罪者
    之真正身分避免遭緝獲之事層出不窮，政府機關亦多利用各
    類媒體廣為宣傳，社會上具一般智識程度之人對提供帳戶予
    不熟識之人使用，可能淪為詐騙集團行騙工具及掩飾犯罪所
    得之真正去向，以此避免該詐騙集團成員身分曝光之情，亦
    當知悉明瞭。是如未確認對方之真實姓名、年籍等身分資料
    ，並確保可掌控該帳戶，衡情一般人皆不願提供其個人所有
    之金融帳戶之提款卡及密碼等資料交付予素不相識者使用，
    此為一般客觀經驗法則（最高法院109 年度台上字第4551號
    判決意旨參照）。
  ㈣被告於寄出帳戶資料時年滿30歲，觀諸LINE對話紀錄翻拍照
    片，被告於案發時向「幫幫貸- 小蔡」表示：「我在農藥行
    做會計」、「今天遇到客戶對農藥有問題，我跟他魯了很久
    ，浪費了我很多時間」、「今天抓帳也抓到我頭快爆炸」、
    「太多帳有問題」等語，有LINE對話紀錄翻拍照片在卷可考
    （偵2288卷第255 、381 頁），被告另於警詢中供稱：從事
    護士助理等語（偵3104卷第9 頁），可知被告非毫無智識、
    工作經驗之人，且被告之會計工作性質需核對帳務，衡情應
    有與相關金融機構接洽之經驗。又被告於本院審理中供稱：
    我有去問銀行貸款；有去當舖跟高利貸詢問，當舖跟高利貸
    沒有要帳戶提款卡；當時有車貸，車貸不用交付提款卡、存
    摺等語（本院卷第204 頁），是被告具有車貸經驗，並曾向
    銀行、當鋪、高利貸詢問借款事宜，而依其先前車貸經驗及
    詢問當鋪、高利貸之結果，均毋庸提供存摺、提款卡，當可
    察覺本次借貸之過程與其先前經驗迥異。又被告與「幫幫貸
    - 小蔡」接洽時，「幫幫貸- 小蔡」詢問被告：「警示戶嗎
    」，被告隨即回答：「呆帳」，未見被告對於「警示戶」一
    詞有任何疑惑而加以詢問之舉，有LINE對話紀錄翻拍照片在
    卷可參（偵2288卷第257 頁），可見被告於提供本案2 帳戶
    資料前，早已知悉警示戶之意義為何，故依被告參與社會生
    活之經驗，可知被告知悉將存摺、提款卡、密碼交予陌生之
    人，可能作為犯詐欺取財罪之工具使用。
  ㈤被告於寄出本案2 帳戶之存摺、提款卡前，本案2 帳戶之餘
    額均甚微，有華南商業銀行股份有限公司總行109 年2 月13
    日營清字第1090003222號函暨所附開戶資料、存款交易明細
    、中華郵政股份有限公司109 年2 月14日儲字第1090033405
    號函暨所附客戶基本資料、歷史交易清單在卷足稽（偵2288
    卷第85至91、93至97頁），被告亦向「幫幫貸- 小蔡」表示
    ：「多餘的我都提領出來了」等語（偵2288卷第271 頁），
    此與實務上一般幫助詐欺取財案件之行為人在交付帳戶資料
    時，帳戶內僅有極少餘額之情形相符，可見被告係基於自身
    無何損失之心態，容任其本案2 帳戶存摺、提款卡、密碼被
    利用為犯詐欺取財罪之工具，從而被告主觀上具有幫助犯詐
    欺取財罪之不確定故意，堪可認定。
  ㈥就被告寄出帳戶資料後之事後反應而論，被告於108 年10月
    24日即向「幫幫貸- 小蔡」表示：「你們這是要用人頭戶嗎
    ？」、「這樣我會變成詐欺」、「因為上網查，代書好像沒
    有收存折（按：摺）的吧」等語（偵2288卷第343 頁），是
    被告至遲於108 年10月24日即已知悉其提供帳戶資料可能涉
    犯幫助詐欺取財罪，惟迄至108 年10月27日詐騙集團成員撥
    打電話施行詐術前，被告並無任何報警、掛失等防止詐欺結
    果發生之行為。被告於108 年10月24日即向「幫幫貸- 小蔡
    」表示：「沒有，因為我同事說他之前辦就是這樣，叫他寄
    存折（按：摺）提款卡，之後在（按：再）退回給他，結果
    銀行告知他是警示帳戶了」等語，甚至於108 年10月25日再
    向「幫幫貸- 小蔡」坦稱：「只是我這幾天一直被我同事講
    說我真的被騙了」、「還跟我賭看看，是不是他說的對」、
    「我當然跟他賭啊」、「他很肯定你們是要把我當人頭戶」
    、「所以跟我賭」等語，有LINE對話紀錄翻拍照片在卷可考
    （偵2288卷第355 、383 、385 至387 頁），被告孤注一擲
    之心態，嶄露無遺。衡情遭詐騙帳戶資料之人，一旦知悉可
    能涉犯幫助詐欺取財罪，理當儘速前往報警或向165 反詐騙
    諮詢專線、金融機構等單位洽詢，實務上亦不乏遭詐騙帳戶
    資料者迅速報警因而使警方至取件超商逮獲詐騙集團取簿手
    之案例。然而，被告竟反其道而行，在已經遭同事明確告知
    可能係被作為人頭帳戶而涉及詐欺犯罪（同事甚至表示「很
    肯定是人頭帳戶」）之情況下，被告仍基於容任結果發生之
    心態，不採取任何防止可能之犯罪結果發生之防果措施。被
    告事後於108 年10月28日前往屏東縣政府警察局枋寮分局歸
    崇派出所報案，經證人即員警謝宗榮於偵查中證述明確（偵
    2288卷第419 頁），並有工作紀錄簿附卷可參（偵2288卷第
    215 頁），被告亦於本院審理中自承：事後有去警察局；有
    打電話向銀行掛失等語（本院卷第203 頁），可見被告並非
    不知可以報警、掛失之人，顯具有相當社會經驗知悉如何詢
    問、處理。倘被告於108 年10月24日知悉可能成為人頭帳戶
    時，即如此辦理，當可順利防止告訴人2 人於108 年10月27
    日匯入款項至本案2 帳戶，惟被告捨此不為，選擇聽任犯罪
    結果發生，更可表徵被告提供本案2 帳戶存摺、提款卡、密
    碼時，主觀上至少係基於幫助犯詐欺取財罪工具之不確定故
    意，縱使因此幫助詐騙亦無關緊要，予以容任，否則豈會於
    知悉可能涉及不法後，仍心存僥倖，未立即前往報警、向相
    關單位洽詢，或辦理掛失，毫無任何挽救之舉措，放任結果
    發生？
  ㈦被告於本院審理中供稱：我當時已經沒做農藥行會計云云（
    本院卷第205 頁），然依據LINE對話紀錄，被告向「幫幫貸
    - 小蔡」表示其為農藥行會計，並抱怨工作之事，前已敘及
    ，其於本院審理中卻稱當時已經沒做云云，顯有可疑。被告
    於本院審理中再稱：我寄出帳戶前沒有把錢都領出來云云（
    本院卷第207 至208 頁），惟被告確實於寄出本案2 帳戶前
    先行提領，餘額甚微，無何損失，已如前述。被告又於本院
    審理中供稱：我沒有問對方取件人是誰云云（本院卷第206
    頁），惟被告當時確實有向「幫幫貸- 小蔡」質疑：「取件
    人是遠開頭的」等語，有LINE對話紀錄翻拍照片在卷可考（
    偵2288卷第349 頁），卻於本院審理中否認此情。由此可見
    被告供述容有不實之處，其辯稱因借貸遭騙云云，難以逕行
    採信。
  ㈧準此，被告已預見提供其本案2 帳戶帳戶之存摺、提款卡及
    密碼之行為，可能幫助從事詐騙之人匯款，且縱使發生，亦
    不違背其本意而容許其發生，具有幫助犯詐欺取財罪之不確
    定故意，洵可認定。
三、綜上所述，被告所辯，均不足採。本件事證明確，被告犯行
    堪以認定，應依法論罪科刑。
參、論罪科刑：
一、按刑法上之幫助犯，係對於犯罪與正犯有共同之認識，而以
    幫助之意思，對於正犯資以助力，未參與實施犯罪構成要件
    之行為者而言（最高法院88年度台上字第1270號判決要旨參
    照）。查被告將本案2 帳戶資料，交由詐騙集團成員用以作
    為收受詐欺所得財物之犯罪工具，過程中並無證據證明被告
    有直接參與詐欺取財之構成要件行為，充其量僅足認定係詐
    欺取財罪構成要件以外之幫助行為，尚難遽認與實行詐欺取
    財之詐騙集團成員間有犯意聯絡，而有參與或分擔詐欺取財
    之犯行。況使用他人帳戶犯罪者，本欲利用他人帳戶以隱瞞
    自己身分而逃避檢警追緝，是被告雖對使用其帳戶者，將利
    用其所交付之帳戶作為詐欺取財犯行之犯罪工具，有不確定
    故意，然其主觀上有無將使用該帳戶者所實施之詐欺取財犯
    行，視為己身犯行之共同犯意聯絡，實非無疑。是本案既無
    證據足資證明被告有共同詐欺取財之犯意聯絡及行為分擔，
    自應認被告將其本案2 帳戶資料交由詐騙集團成員使用之犯
    行，僅止於幫助詐欺取財之犯意，而為詐欺取財罪構成要件
    以外之行為。
二、核被告所為，係犯刑法第30條第1 項前段、同法第339 條第
    1 項之幫助詐欺取財罪。
三、被告以一提供本案2 帳戶資料之行為，侵害告訴人2 人之財
    產法益，核屬同種想像競合犯，應依刑法第55條前段之規定
    ，從一重處斷。
四、被告以提供其本案2 帳戶資料之行為，幫助詐騙集團成員犯
    詐欺取財罪，為幫助犯，爰依刑法第30條第2 項規定，按正
    犯之刑減輕之。
五、爰審酌被告提供其本案2 帳戶資料供上述詐騙集團成員使用
    ，影響社會正常交易安全，被告本身雖未實際參與詐欺取財
    犯罪行為，但竟不顧政府近年來為查緝犯罪，大力宣導民眾
    勿輕率提供個人申辦之金融帳戶資料而成為詐騙集團之幫兇
    ，仍交付帳戶資料與他人行騙使用，使犯罪追查趨於複雜，
    間接助長詐欺犯罪，致告訴人2 人受有如附表所示之財產上
    損害，總計207,199 元，及犯後仍矢口否認犯行之態度，所
    為實不足取；惟念及被告未直接參與詐欺取財犯行，其惡性
    及犯罪情節均較正犯輕微；兼衡其犯罪動機、目的、手段、
    於本院審理中自陳之智識程度及生活狀況（本院卷第210 頁
    ）、造成告訴人2 人財產法益與社會整體金融體系之受損程
    度等一切情狀，量處如主文所示之刑，並諭知易科罰金之折
    算標準。
肆、卷內無證據可認被告有實際分得犯罪所得，無從宣告沒收，
    附此敘明。
據上論斷，應依刑事訴訟法第299 條第1 項前段，刑法第30條第
1 項前段、第2 項、第339 條第1 項、第55條、第41條第1 項，
刑法施行法第1 條之1 第1 項，判決如主文。
本案經檢察官林吉泉聲請簡易判決處刑，檢察官王光傑到庭執行
職務。
中    華    民    國   110    年    10    月    28    日
                  刑事第三庭    審判長法  官  鍾佩真
                                      法  官  黃虹蓁
                                      法  官  楊子龍
以上正本證明與原本無異。
如不服本判決應於收受判決後20日內向本院提出上訴書狀，並應
敘述具體理由；其未敘述上訴理由者，應於上訴期間屆滿後20日
內向本院補提理由書（均須按他造當事人之人數附繕本）「切勿
逕送上級法院」。
中    華    民    國   110    年    10    月    29    日
                                      書記官  邱鴻善
附錄論罪科刑法條：
中華民國刑法第30條
（幫助犯及其處罰）
幫助他人實行犯罪行為者，為幫助犯。雖他人不知幫助之情者，
亦同。
幫助犯之處罰，得按正犯之刑減輕之。
中華民國刑法第339條
（普通詐欺罪）
意圖為自己或第三人不法之所有，以詐術使人將本人或第三人之
物交付者，處 5 年以下有期徒刑、拘役或科或併科 50 萬元以
下罰金。
以前項方法得財產上不法之利益或使第三人得之者，亦同。
前二項之未遂犯罰之。
附表：
┌──┬───┬──────────────┬──────────────┬──────────────┐
│編號│告訴人│詐騙方式                    │匯款時間、金額（新臺幣不含手│提領金額（新臺幣）、方式    │
│    │      │                            │續費）、帳號、轉帳情形      │                            │
│    │      │                            │                            │                            │
├──┼───┼──────────────┼──────────────┼──────────────┤
│1   │黃品叡│詐騙集團成員於108 年10月27日│①黃品叡於108 年10月27日18時│①至②共計57,690元（計算式：│
│    │      │17時12分許，撥打電話予黃品叡│  19分許匯款27,789元至虛擬帳│27,789+29,901 =57,690 ）：  │
│    │      │，冒充訂房網站客服人員，謊稱│  號000-00000000000000號儲值│詐騙集團成員操作虛擬帳號803-│
│    │      │操作失誤，需操作自動櫃員機取│  後，詐騙集團成員操作虛擬帳│00000000000000號，於108 年10│
│    │      │消云云，黃品叡因而陷於錯誤，│  號000-00000000000000號，於│月27日18時32分許提領57,675元│
│    │      │依指示操作自動櫃員機，於右列│  108 年10月27日18時21分許轉│（57,690元遭扣除手續費15元）│
│    │      │時間匯款右列金額至右列虛擬帳│  帳27,789元至虛擬帳號803-35│至廖意婷華南帳戶（偵2288卷第│
│    │      │號內，詐騙集團成員最終以右列│  000000000000號（偵2288卷第│77頁），復於108 年10月27日18│
│    │      │提領方式自廖意婷華南帳戶實體│  75頁）。                  │時35至38分許間，自廖意婷華南│
│    │      │提領而出。                  │②黃品叡於108 年10月27日18時│帳戶實體提領20,005元、20,005│
│    │      │                            │  22分許匯款29,901元（起訴書│元、17,005元、705 元，共計57│
│    │      │                            │  誤載為2,991 元，業經公訴檢│,720元（偵2288卷第89頁）。  │
│    │      │                            │  察官當庭更正）至虛擬帳號80│                            │
│    │      │                            │  0-00000000000000號儲值（偵│                            │
│    │      │                            │  2288卷第77頁）。          │                            │
│    │      │                            │                            │                            │
│    │      │                            │                            │                            │
├──┼───┼──────────────┼──────────────┼──────────────┤
│2   │王韻慈│詐騙集團成員於108 年10月27日│①王韻慈於108 年10月27日19時│①之29,901元：              │
│    │      │17時46分許，撥打電話予王韻慈│  許匯款29,901元至虛擬帳號80│詐騙集團成員操作虛擬帳號803-│
│    │      │，冒充訂房網站客服人員，謊稱│  0-00000000000000號儲值（偵│00000000000000號，於108 年10│
│    │      │訂單錯誤，須匯款確認身分云云│  3104卷第53頁）。          │月27日19時1 分許提領29,886元│
│    │      │，王韻慈因而陷於錯誤，依指示│②王韻慈於108 年10月27日19時│（29,901元遭扣除手續費15元）│
│    │      │操作自動櫃員機，於右列時間匯│  2 分許匯款29,902元至虛擬帳│至廖意婷郵局帳戶（偵3104卷第│
│    │      │款右列金額至右列虛擬帳號內，│  號000-00000000000000號儲值│53頁），復於108 年10月27日19│
│    │      │詐騙集團成員最終以右列提領方│  後，詐騙集團成員操作虛擬帳│時4 分許，自廖意婷郵局帳戶實│
│    │      │式自廖意婷郵局帳戶實體提領而│  號000-00000000000000號，於│體提領（卡片提款）29,000元（│
│    │      │出。                        │  108 年10月27日19時3 分許轉│偵2288卷第97頁）。          │
│    │      │                            │  帳29,902元至虛擬帳號803-35│②至⑤共計119,608 元（計算式│
│    │      │                            │  000000000000號（偵3104卷第│：29,902+29,903+29,901+29,90│
│    │      │                            │  53至55頁）。              │2=119,608 元）：            │
│    │      │                            │③王韻慈於108 年10月27日19時│詐騙集團成員操作虛擬帳號803-│
│    │      │                            │  4 分許匯款29,903元至虛擬帳│00000000000000號，於108 年10│
│    │      │                            │  號000-00000000000000號後，│月27日19時10分許提領119,593 │
│    │      │                            │  詐騙集團成員操作虛擬帳號80│元（119,608 元遭扣除手續費15│
│    │      │                            │  0-00000000000000號，於108 │元）至廖意婷郵局帳戶（偵3104│
│    │      │                            │  年10月27日19時5 分許轉帳29│卷第53頁），復於108 年10月27│
│    │      │                            │  ,903元至虛擬帳號000-000000│日19時12至13分許間，自廖意婷│
│    │      │                            │  00000000號（偵3104卷第53、│郵局帳戶實體提領（卡片提款）│
│    │      │                            │  57頁）。                  │60,000元、60,000元，共計120,│
│    │      │                            │④王韻慈於108 年10月27日19時│000 元（偵2288卷第97頁）。  │
│    │      │                            │  7 分許匯款29,901元至虛擬帳│                            │
│    │      │                            │  號000-00000000000000號後，│                            │
│    │      │                            │  詐騙集團成員操作虛擬帳號80│                            │
│    │      │                            │  0-00000000000000號於108 年│                            │
│    │      │                            │  10月27日19時8 分許轉帳29,9│                            │
│    │      │                            │  01元至虛擬帳號000-00000000│                            │
│    │      │                            │  000000號（偵3104卷第53、55│                            │
│    │      │                            │  頁）。                    │                            │
│    │      │                            │⑤王韻慈於108 年10月27日19時│                            │
│    │      │                            │  9 分許匯款29,902元至虛擬帳│                            │
│    │      │                            │  號000-00000000000000號後，│                            │
│    │      │                            │  詐騙集團成員操作虛擬帳號80│                            │
│    │      │                            │  0-00000000000000號於108 年│                            │
│    │      │                            │  10月27日19時10分許轉帳29,9│                            │
│    │      │                            │  02元至虛擬帳號000-00000000│                            │
│    │      │                            │  000000號（偵3104卷第53、57│                            │
│    │      │                            │  頁）。                    │                            │
│    │      │                            │（起訴書誤載王韻慈匯款至黃歆│                            │
│    │      │                            │惠帳戶部分，與本案無關，應予│                            │
│    │      │                            │刪除）                      │                            │
└──┴───┴──────────────┴──────────────┴──────────────┘